【裁判字號】    92,易,1800
【裁判日期】    920930
【裁判案由】    賭博
【裁判全文】
臺灣臺北地方法院刑事判決                        九十二年度易字第一八００號
    公  訴  人  台灣台北地方法院檢察署檢察官
    被      告  丁○○  男  四.
                乙○○  男  三.
                丙○○  男  三.
                甲○○  男  二.
右列被告等因賭博案件，經檢察官聲請簡易判決處刑（九十二年度偵字第一四０七六
號），嗣經本院受理後（九十二年度簡字第二九００號），認為不宜以簡易判決處刑
，而改以通常程序審理，因被告等均為有罪之陳述，復經本院合議庭裁定以簡式審判
程序審理，本院判決如左：
    主  文
丁○○共同連續意圖營利，供給賭博場所，處有期徒刑伍月，如易科罰金，以佰元
折算壹日。扣案之麻將肆拾個、骰子肆拾顆及抽頭金新台幣貳拾陸萬壹仟元均沒收之
。
乙○○共同連續意圖營利，供給賭博場所，累犯，處有期徒刑陸月，併科罰金仟元
，有期徒刑部分如易科罰金以佰元折算壹日，罰金部分如易服勞役以佰元折算壹
日。扣案之麻將肆拾個、骰子肆拾顆及抽頭金新台幣貳拾陸萬壹仟元均沒收之。
丙○○共同連續意圖營利，供給賭博場所，處有期徒刑伍月，如易科罰金，以佰元
折算壹日。扣案之麻將肆拾個、骰子肆拾顆及抽頭金新台幣貳拾陸萬壹仟元均沒收之
。
甲○○共同連續意圖營利，供給賭博場所，處有期徒刑伍月，如易科罰金，以佰元
折算壹日。扣案之麻將肆拾個、骰子肆拾顆及抽頭金新台幣貳拾陸萬壹仟元均沒收之
。
    事  實
一、乙○○曾於民國八十九年間因賭博案件，經台灣板橋地方法院以八十九年度板簡
    字第一七三０號判決判處有期徒刑五月確定，於八十九年十二月十八日執行完畢
    ，猶不知悔改，竟與丁○○、丙○○及甲○○共同基於意圖營利之概括犯意，自
    九十二年六月九日起至九十二年六月十九日凌晨三時十分止之每日凌晨一時至六
    時期間，由丁○○連續提供其向不知情之屋主所借用之位於台北市松山區○○○
    路○段一九一巷三一弄三號一、二樓非屬公眾得出入之租處為賭博場所，並由丁○○擔任該賭場之負責人，乙○○則負責清檯及抽頭之工作，另由丙○○擔任記
    帳，甲○○則負責把風及帶領賭客之工作，復由丁○○提供其所有之筒子麻將及
    骰子作為賭具，以供不特定之人賭博財物，約定由在場賭客輪流作莊，每次下注
    之最低金額為新台幣（下同）二千元，最高金額不限，並以筒子麻將點數大小做
    為輸贏依據，賭資每一萬元由現場之清檯人員乙○○從中抽取抽頭金四百元。迄
    於九十二年六月十九日凌晨三時十分許，適有林英雄、顧寶光、劉憲昌、范森桃
    、郭顯章、吳坤松、李三寶、汪俊富、林福祥、嚴海珍、陳存妹、蘇碧珠、吳淑
    貞、朱寶琴、駱秀春、李王月琴、林梅菊、嚴惠琴、丁珍珠、洪秋妹、林美玉、
    郭秀蘭、林春霞、吳淑珍、楊黃塗剩、楊寶鳳等二十六人人在上址以筒子麻將賭
    博財物時，為警當場查獲，並扣得丁○○所有供犯罪所用之麻將四十個、骰子四
    十顆、帳單一張及其因犯罪所得之抽頭金二十六萬一千元。
二、案經台北市政府警察局松山分局報請台灣台北地方法院檢察署檢察官聲請簡易判
    決處刑，經本院認不宜以簡易判決處刑，而改依通常程序審理，因丁○○、乙○○、丙○○、甲○○均為有罪之陳述，復經本院合議庭裁定以簡式審判程序審理
    。
    理  由
一、右揭犯罪事實，業據被告丁○○、乙○○、丙○○及甲○○分別於警訊及偵審中
    坦承不諱，核與證人即在場之賭客林英雄、顧寶光、劉憲昌、范森桃、郭顯章、
    吳坤松、李三寶、汪俊富、林福祥、嚴海珍、陳存妹、蘇碧珠、吳淑貞、朱寶琴
    、駱秀春、李王月琴、林梅菊、嚴惠琴、丁珍珠、洪秋妹、林美玉、郭秀蘭、林
    春霞、吳淑珍、楊黃塗剩、楊寶鳳於警訊中所證述之情節相符，復有台北市政府
    警察局督察室臨檢紀錄表、扣押物品目錄表及搜索扣押筆錄各一份在卷可稽，並
    有扣案之麻將四十個、骰子四十顆、帳單一張及抽頭金二十六萬一千元可資佐證
    ，足徵渠等之自白與事實相符。
二、核被告丁○○、乙○○、丙○○及甲○○所為，均係犯刑法第二百六十八條前段
    之意圖營利供給賭博場所罪。又渠等就上開賭博犯行，有犯意之聯絡及行為之分
    擔，均為共同正犯。又渠等先後多次賭博犯行，時間緊接，方法相同，觸犯構成
    要件相同之罪，顯係基於概括犯意為之，為連續犯，應依刑法第五十六條之規定
    ，以一罪論，並加重其刑。又被告乙○○曾於八十九年間因賭博案件，經台灣板
    橋地方法院以八十九年度板簡字第一七三０號判決判處有期徒刑五月確定，於八
    十九年十二月十八日執行完畢，此有台灣高等法院被告全國前案紀錄表一份在卷
    可稽，其前曾受有期徒刑之執行完畢，於五年以內再犯本件最重本刑為有期徒刑
    以上之罪，為累犯，應依刑法第四十七條之規定遞加重其刑。爰審酌被告丁○○
    、乙○○、丙○○及甲○○提供上開賭博場所以牟利，影響社會秩序，且所取得
    之利益高達二十六萬一千元，復於犯後尚能坦承犯行，然其經營時間短暫，及渠
    等之品行、犯罪動機、目的、手段、行為次數、生活狀況、智識程度、犯罪所得
    之利益及所生之損害等一切情狀，分別量處如主文所示之刑，並就有期徒刑及罰
    金部分分別諭知易科罰金及易服勞役之標準。
三、又扣案之麻將四十個、骰子四十顆及帳單一張，均係供犯罪所用之物，而抽頭金
    二十六萬一千元為因犯罪所得之物，且均係被告丁○○所有，業據其供明在卷，
    爰依刑法第三十八條第一項第二款、第三款之規定沒收之。
據上論斷，應依刑事訴訟法第四百五十二條、第二百七十三條之一、第二百九十九條
第一項前段，刑法第二十八條、第五十六條、第二百六十八條、第四十一條第一項前
段、第四十二條第二項、第四十七條、第三十八條第一項第二款、第三款，罰金罰鍰
提高標準條例第一條前段、第二條，判決如主文。
本案經檢察官陳弘杰到庭執行職務。
中      華      民      國    九十二    年      九      月      三十    日
                                      臺灣臺北地方法院刑事第十五庭
                                          法  官  黃  雅  君
右正本證明與原本無異。
如不服本判決，應於判決送達後十日內向本院提出上訴狀。
                                          書記官  黃  炎  煌
中      華      民      國    九十二    年      九      月      三十    日
附錄本案論罪科刑法條：
刑法第二百六十八條
中華民國刑法第二百六十八條
 (圖利供給賭場或聚眾賭博罪)
意圖營利，供給賭博場所或聚眾賭博者，處三年以下有期徒刑，得併科三
千元以下罰金。


司法院資訊處製作；財團法人民間司法改革基金會備份。
